Minutes et répertoires du notaire Jean I CHARLES, janvier 1611 - 12 novembre 1626 (étude XVIII)
Archives nationales
- Minutes de Jean I CHARLES, janvier 1611 - 1632; MC/ET/XVIII/152 - MC/ET/XVIII/234
  - Minutes. 1611, juillet - décembre, juillet - décembre 1611; MC/ET/XVIII/153; registre
    - MORANT (Hiérôsme) maître couvreur de maisons demeurant rue du Port Saint-Bernard § Marché de couverture par. .. pour une maison rue des Bernardins; Marché de couverture par. .. pour une maison grande rue du Faubourg Saint-Victor, enseigne l'Ecu de Lorraine., 17 septembre 1611 - 28 septembre 1611; MC/ET/XVIII/153; fol. III/C/XXXVI; fol. III/C/LXVIII
      marché; Morant, Hiérôsme
    - COUVERTURE de MAISON (marché de) § Promesse par Hiérôsme MORANT, maître couvreur, aux boursiers du Collège de Laon, de faire tous les travaux de. .. de tuiles à une maison rue des Bernardins, moyennant 10 sols par toise de tuiles grand moule et 100 sols par toise de tuiles petit moule, 17 septembre 1611; MC/ET/XVIII/153; fol. III/C/XXXVI
      marché; Morant, Jérôme
    - HAMEAU (Bernard) maître imprimeur en l'Université de Paris, demeurant rue Montorgueil paroisse Saint-Sauveur § Vente par Bernard HAMEAU à Pierre DURAND, imprimeur au faubourg Saint-Marcel, de son fonds d'imprimerie[rue Chartrière]., 20 septembre 1611; MC/ET/XVIII/153; fol. III/C/XXXVII
      acte de vente; Hameau, Bernard
    - DENIS (Antoine) tailleur de pierre demeurant rue de la Petite-Bretonnerie, paroisse Saint-Benoît § Vente de maison et héritages par. .. natif de la ville d'Argentan, à René PRUD'HOMME aussi tailleur de pierre à Paris[,demeurant au-dessus de la porte Saint-Jacques]., 21 septembre 1611; MC/ET/XVIII/153; fol. III/C/XV
      acte de vente; Denis, Antoine
    - MOREAU (Pierre) maître jardinier à Paris demeurant au faubourg Saint-Marcel, rue d'Orléans, et Claude HARDOUIN, sa femme § Service d'Appolinne LEBON, fille de Baptiste LEBON, compagnon orfèvre à Saint-Germain-des-Prés, chez..., 22 septembre 1611; MC/ET/XVIII/153; fol. III/C/XLIIII
      Moreau, Pierre
    - LEBON (Baptiste) compagnon orfèvre demeurant à Saint-Germain-des-Prés près de la maison des Canettes § Mise en apprentissage par. .. d'Appolinne LEBON, sa fille., 22 septembre 1611; MC/ET/XVIII/153; fol. III/C/XLIII
      contrat d'apprentissage; Lebon, Baptiste
    - MACONNERIE (marché de) § Marché par Marguerin RICOEUR, maître maçon, à Claude et Antoine COQUERET, maîtres maréchaux, pour faire un mur mitoyen en la maison de ces derniers, sise rue des Trois portes, au droit de la galerie de la maison de Marie Gigot, moyennant 7 livres par toise d'ouvrage., 25 septembre 1611; MC/ET/XVIII/153; fol. III/C/LIIII
      marché; Ricoeur, Marguerin; Coqueret, Claude; Coqueret, Antoine; Gigot, Marie; maçon
    - GOISLARD (Jacques) Procureur en Parlement, rue Saint-Victor § Marché de couverture par Hiérosme MORANT, maître couvreur de maisons à Paris, à Jacques GOISLARD, pour le grand corps d'hôtel de derrière et la montée de ce corps d'hôtel de la maison de l'Ecu de Lorraine, grande rue du faubourg Saint-Victor., 28 septembre 1611; MC/ET/XVIII/153; fol. III/C/LXVIII
      marché; Goislard, Jacques
    - COUVERTURE de MAISON (marché de) § Promesse par Hiérôsme MORANT, maître couvreur, à Jacques GOISLARD, procureur en Parlement, de faire tous les travaux de couverture du grand corps d'hôtel de derrière de la maison du GOISLARD, enseigne de l'écu de Lorraine grande rue du faubourg Saint-Victor, moyennant 180 livres., 28 septembre 1611; MC/ET/XVIII/153; fol. III/C/LXVIII
      marché; Morant, Jérôme; Goislard, Jacques
    - LE BÉ (Guillaume) (Imprimeur) marchand bourgeois de Paris, demeurant rue Saint-Jean-de-Beauvais § Bail à rente par Guillaume LE BÉ, Madeleine LE BÉ, veuve de Claude ANDRENAS, bourgeois de Paris, Marie LE BE, demeurant chez Guillaume LE BÉ, à Jacques COLLAS, receveur et payeur des fortifications d'Amiens, de la totalité d'une maison rue des Mauvaises paroles, provenant de la succession de feu Nicolas LAMBERT, chirurgien et valet de chambre du Roi, aîeul maternel desdits LEBE., 28 septembre 1611; MC/ET/XVIII/153; fol. III/C/LVII
      bail; Le Bé, Guillaume
    - MENUISIER maître Apprentissage § Mise en apprentissage, par Radegonde de BONNAIRE, veuve d'Antoine de GAUGHY, maître menuisier à Paris, pour 4 ans, de Nicolas de GAUCHY, leur fils, âgé de 15 ans, avec Samuel CHARPENTIER[,maître menuisier au faubourg Saint-Marcel, demeurant rue Mouffetard],. .. à Paris, moyennant 30 livres., 5 octobre 1611; MC/ET/XVIII/153; fol. III/C/IIII/XX/XVII
      contrat d'apprentissage; Bonnaire, Radegonde de; Gauchy, Antoine; Gauchy, Nicolas de; Charpentier, Samuel
    - BUON (Nicolas) marchand libraire juré à Paris demeurant rue du Mont-Saint-Hilaire § Bail à rente par Gillette HACTE, veuve de Guillaume CHAUDIERE, libraire juré à l'Université, à Nicolas BUON de la maison à l'enseigne du Sauvage rue Saint-Jacques. (En marge: 1623, 2 janvier, déclaration comme quoi Nicolas BUON: donné une part de cette rente à Blanche BUON, sa fille, en faveur de son mariage avec Guy de REMOND, notaire au Châtelet (le 11 novembre 1621, devant BELIN et PAISANT), 11 octobre 1611; MC/ET/XVIII/153; fol. IIII/C/X
      déclaration; bail; Buon, Nicolas (15..-1628)
    - SAINT-JACQUES (rue) Maison où pend pour enseigne le Sauvage § Bail par Gillette HACTE, veuve de Guillaume CHAUDIÈRE, libraire juré en l'Université de Paris, à Nicolas BUON, marchand libraire juré bourgeois de Paris, de la rue SAINT-JACQUES, moyennant 450 livres de rente de bail d'héritage, rachetable seulement après la mort de ladite HACTE et moyennant un dédommagement de 600 livres à Claude CHAPPELLET aussi marchand libraire juré auquel elle avait promis la maison (le 16 septembre 1611, pardevant CRESSE, notaire à Paris)., 11 octobre 1611; MC/ET/XVIII/153; fol. IIII/C/X
    - SOLY (François) (marchand libraire) bourgeois de Paris demeurant rue Saint-Denis § Bail à rente par Gillette HACTE, veuve de Guillaume CHAUDIERE, libraire juré en l'Université, en présence de François SOLY gendre de ladite veuve., 11 octobre 1611; MC/ET/XVIII/153; fol. IIII/C/X
      bail; Soly, François
    - CHAUDIÈRE (Guillaume) Libraire juré en l'Université de Paris § Bail à rente par Gillette HACTE, veuve de Guillaume CHAUDIÈRE, de la maison du Sauvage rue Saint-Jacques, à Nicolas BUON, aussi-libraire juré à Paris, qui ne pourra racheter la rente qu'après la mort de ladite veuve et devra payer 600 livres de dédommagement à Claude CHAPPELET, aussi libraire auquel ladite veuve avait promis la maison (par contrat du 16 septembre 1611, devant CRESSE, notaire), 11 octobre 1611; MC/ET/XVIII/153; fol.IIII/C/X
      bail; Chaudière, Guillaume
    - LIBRAIRE juré bourgeois de Paris BUON (Nicolas) rue du Mont Saint-Hilaire § Bail à rente à Nicolas BUON; Marché de maçonnerie à Nicolas BUON, 11 octobre 1611 - 27 octobre 1611; MC/ET/XVIII/153; fol. IIII/C/X; fol. IIII/C/IIII/XX/V
      bail; marché; Buon, Nicolas
    - CLAUSSE (Didier) Prêtre chanoine et principal du collège de Ligny-en-Barrois et aumônier du duc de LUXEMBOURG, demeurant à sa suite, étant à Présent à Paris logé en l'Hôtel de Luxembourg, rue de Vaugirard, paroisse Saint-Sulpice § Quittance de Didier CLAUSSE à François CLAUSSE, son cousin germain, prêtre, chapelain et procureur du collège de la Marche en l'Université de Paris., 13 octobre 1611; MC/ET/XVIII/153; fol. IIII/C/XX
      quittance; Clausse, Didier
    - CHARPENTERIE (marché de) § Devis d'ouvrages de charpenterie à faire pour Jacques LOUVET, maître mégissier, en sa maison rue de Lourcine, et marché par Pierre GOGUELIN, maître charpentier dite rue, moyennant 400 livres ts., 15 octobre 1611; MC/ET/XVIII/153; fol. IIII/C/XXV
      devis; marché; Louvet, Jacques; charpentier
    - MACONNERIE (marché de) § Promesse par Jean LE CLERT, maçon, à Jacques LOUVET, maître mégissier, tous deux demeurant rue de Lourcine, de faire toute la maçonnerie de deux planchers, cheminées, cloison etc. pour la maison que LOUVET a acquise rue de Lourcine, moyennant 4 livres 10 sols par toise., 15 octobre 1611; MC/ET/XVIII/153; fol. IIII/C/XXIX
      marché; Le Clert, Jean; Louvet, Jacques; maçon
    - HUGUENEAU (Jean) Imprimeur à Paris[, assistée de Gillette PALLEFROY, sa mère] § Mariage de Jean THIERRY, tailleur de pierre, et de Marie DUPUIS, veuve de Jean HUGUENEAU, en présence de Jean HUGUENEAU maître imprimeur, allié., 16 octobre 1611; MC/ET/XVIII/153; fol. IIII/C/XXXV
      contrat de mariage; Hugueneau, Jean
    - THIERRY (Jean) tailleur de pierre demeurant rue de Versailles, fils de François THIERRY, tailleur de pierre à Nancy § Mariage de. .. et de Marie DUPUIS, veuve de Jean HUGUENEAU, imprimeur à Paris., 16 octobre 1611; MC/ET/XVIII/153; fol. IIII/C/XXXV
      contrat de mariage; Thierry, Jean
    - TAILLEURS de PIERRES à Paris § Mariage de Jean THIERRY. .. rue de Versailles, et de Marie DUPUIS, fille de défunt François DUPUIS aussi. .., en présence de Claude BERNEY, François DENYS, Charles PICART, tous. .. amis des futurs époux, 16 octobre 1611; MC/ET/XVIII/153; fol. IIII/C/XXXV
      contrat de mariage
    - CARMES (Ordre des) § Procuration de Frère Louis DENQUIN, docteur en Théologie Prieur provincial de la province de France en l'Ordre Notre-Dame des Carmes, à présent logé à Paris au couvent des Carmes, à Frère Côme CYTOLLE, bachelier en théologie, prieur au couvent des Carmes de Melun, pour bailler les places appartenant au couvent de Melun, sises en la ville de Joigny., 18 octobre 1611; MC/ET/XVIII/153; fol. IIII/C/XXXVIII
      procuration; Denquin, Louis
    - AUBRY (Claude) tailleur de pierre rue d'Amboise § Renouvellement par les boursiers du collège de la Marche, à. .., du bail de la maison dans laquelle il demeure., 20 octobre 1611; MC/ET/XVIII/153; fol. IIII/C/XLIII
      bail; Aubry, Claude
    - PAPETIER-CARTONNIER (Association) § Désistement entre Philbert BOURDON et Christophe DESCOURTIEUE, tous deux PAPETIER-CARTONNIER rue Chartrière, du contrat qu'ils avaient passé par-devant LE MOYNE au mois de juin 1610; chacun d'eux a repris ce qu'il avait apporté et a touché la moitié des gains faits., 21 octobre 1611; MC/ET/XVIII/153; fol. IIII/C/L
      renonciation; Bourdon, Philibert
    - PORTIER (Pierre) marchand libraire relieur de livres demeurant dans l'enclos Saint-Jean-de-Latran § Quittance entre Pierre PORTIER et Adam RUDAULT, maître mégissier, propriétaires de la maison de l'Ecouvette, rue du Bon-Puits, d'une part, Nicolas MENISSIER, voiturier par terre propriétaire de la maison de la Corne, joignant celle de l'Ecouvette, d'autre part., 22 octobre 1611; MC/ET/XVIII/153; fol. IIII/C/LI
      quittance; Bon-Puits (rue du); Portier, Pierre
    - BERNARDINS (rue des) § Bail par Mathurin GAULLIER, maître maçon, pour 4 ans, à Jean LEFEBURE, marchand épicier, d'une maison sise à l'un des coins de la rue des BERNARDINS, moyennant 200 livres de loyer annuel., 24 octobre 1611; MC/ET/XVIII/153; fol. IIII/C/LVII
      bail; Bernardins (rue des)
    - IMPRIMEUR (Me) (Apprentissage) § Apprentissage d'Etienne CLYER, fils de feu Honnoré CLYER, boulanger à Coulommiers en Brie et de Pernelle, LE ROY, qui l'autorise, pour 3 ans, avec Antoine VITRE, Apprentissage maître Apprentissage IMPRIMEUR à Paris, sans aucun débours., 25 octobre 1611; MC/ET/XVIII/153; fol. IIII/C/LXII
      contrat d'apprentissage
    - FONTE de CLOCHE (marché de) § Marché par Jean DAUSSEUR, maître fondeur de cloches à Clinchamp près de Chaumont[en Bassigny], à Benjamin de BRICHANTEAU, abbé de l'abbayé Ste Geneviève-du-Mont, pour refondre la petite des 4 glosses cloches dans le clocher de l'église de l'abbaye, et la reposer bien accordante à Noël prochain moyennant 150 livres ts., 25 octobre 1611; MC/ET/XVIII/153; fol. IIII/C/LXIIII
      marché; Dausseur, Jean; Brichanteau, Benjamin de (1585-1619)
    - MENUISERIE marché de § Marché par Abraham ROUGE, maître menuisier, à Jean DUDOUET, marchand de bois bourgeois de Paris, pour tous les travaux de. .. que celui-ci veut faire à la maison qu'il fait bâtir de neuf, rue du Port Saint-Bernard, moyennant 150 livres ts., 25 octobre 1611; MC/ET/XVIII/153; fol. IIII/C/LXVII
      marché; Rougé, Abraham; Dudouet, Jean; menuisier
    - Deux titres nouvels par Jacques Morel, notaire au Châtelet, demeurant rue Saint-Honoré, paroisse Saint-Germain-l'Auxerrois, comme tuteur de Marie Michel, fille mineure de défunt Marin Michel, aussi notaire au Châtelet., 25 octobre 1611; MC/ET/XVIII/153; fol.0468 et fol.0471
      titre nouvel; Saint-Honoré (rue); Michel, Marie; Michel, Marin; Morel, Jacques; notaire
    - INTERPRÉTE du Roi OUDIN (César) faubourg Saint-Victor § Accord entre César OUDIN et Nicolas LE MEE, pour une construction mitoyenne., 26 octobre 1611; MC/ET/XVIII/153; fol. IIII/C/LXXVI
      accord; Oudin, César
    - OUDIN (César) Interprète du Roi, bourgeois de Paris, demeurant au faubourg Saint-Victor § Permission accordée par César OUDIN à Nicolas LEMEE, procureur en Parlement, de construire une étude en appentis sur le mur de clôture de sa maison., 26 octobre 1611; MC/ET/XVIII/153; fol. IIII/C/LXXVI
      Oudin, César
    - MÛRIER (rue du) § Transaction entre César OUDIN et Nicolas LEMEE, pour la construction d'une étude en appentis le long du mur qui ferme la maison dudit LEMEE sur la rue du MURIER entre lui et la veuve SEVESTRE., 26 octobre 1611; MC/ET/XVIII/153; fol. IIII/C/LXXVI
      accord; Mûrier, rue du
    - MACONNERIE (marché de) § Marché de maçonnerie par Mathurin GAULLIER, maître maçon, à Nicolas BUON, marchand libraire juré, pour la maison où pend pour enseigne le Sauvage rue Saint-Jacques, moyennant 240 livres pour le pan de mur de devant, 165 livres pour la moitié du puits et 6 livres 15 sols par toise des autres ouvrages., 27 octobre 1611; MC/ET/XVIII/153; fol. IIII/C/IIII/XX/V
      marché; Gaullier, Mathurin; Buon, Nicolas; maçon
    - MACON (Me) bourgeois de Paris GAULLIER Mathurin rue Mouffetard, paroisse Saint-Médard § Marché de maçonnerie par. ..; Mariage de Catherine GAULLIER, fille de. .. et de défunte Suzanne LE DUC sa première femme., 27 octobre 1611 - 30 novembre 1611; MC/ET/XVIII/153; fol. IIII/C/IIII/XX/V; fol. VI/C/II
      contrat de mariage; marché; Gaullier, Mathurin; Gaullier, Catherine; Leduc, Suzanne
    - SERRURIER (Me) (Apprentissage) § Mise en apprentissage par Martin GENSSON, cocher demeurant au service de Mlle DULAC, cloître Saint-Marcel, pour 5 ans, de Jacques GENSSON, son fils, âgé de 11 ans, chez Nicolas TORCULLIER. .. au faubourg Saint-Victor, moyennant la somme de 56 livres., 3 novembre 1611; MC/ET/XVIII/153; fol. V/C/V
      contrat d'apprentissage; Torcullier, Nicolas
    - MAUBON (Pierre) maître fondeur de cloches à Paris demeurant au faubourg Saint-Marcel, rue de Lourcine, paroisse Saint-Médard § Promesse par. .. à Jean CARRIER, aussi fondeur à Paris, de refondre et refaire une cloche du clocher de l'église de Montfermeil, suivant le marché que ledit CARRIER a passé avec les habitants dudit lieu., 7 novembre 1611; MC/ET/XVIII/153; fol. V/C/XII
      marché; Maubon, Pierre
    - FONTE de CLOCHE (marché de) § Promesse par Pierre MAUBON[,rue de Lourcine paroisse Saint-Médard], à Jean CARRIER,[ rue Saint-Victor], tous deux fondeurs de cloches à Paris, de refondre et refaire de neuf la moyennen cloche des trois qui sont au clocher de l'église de Montfermeil, suivant le marché qu'a passé ledit CARRIER avec les marguilliers et habitants dudit lieu, moyennant la somme de 60 livres pour MAUBON et 20 livres pour CARRIER., 7 novembre 1611; MC/ET/XVIII/153; fol. V/C/XII
      marché; Maubon, Pierre; Carrier, Jean
    - JUDAS (rue) § Comparution de François CLAUSSE, procureur du Collège de la Marche, assisté de Artus DUPUIS, maître maçon et de François CHARPENTIER, maître charpentier, pour faire faire les travaux nécessaires à la maison. .. qu'occupe François AMELINE, avocat en Parlement, assigné., 7 novembre 1611; MC/ET/XVIII/153; fol. V/C/XI
      comparution
    - SAINT-MÉDARD église § Transaction entre les marguilliers de l'église. .., et Guillaume TURPIN et Mathurin GAULLIER, maîtres maçons avec lesquels ils avaient fait marché et étaient en procès pour le toisé des travaux., 8 novembre 1611; MC/ET/XVIII/153; fol. V/C/XIX
      accord; marché; Saint-Médard (église); Turpin, Guillaume; Gaullier, Mathurin
    - TRANCHARD (Claude) fille d'Edme TRANCHARD, maître jardinier au faubourg Saint-Victor, et d'Anne JUBIN. § Mariage de Jacques CLEMENT, compagnon imprimeur au faubourg Saint-Victor, et de Claude TRANCHARD, 14 novembre 1611; MC/ET/XVIII/153; fol. V/C/XXXVII/v/°
      contrat de mariage; Tranchard, Claude
    - LEFEURE (Nicolas) conseiller du Roi et Précepteur de Sa Majesté § Bail à Nicolas LEFEURE d'une maison rue Saint-Thomas-du-Louvre, 18 novembre 1611; MC/ET/XVIII/153; fol. V/C/LVII
      bail; Lefeure, Nicolas
    - SAINT-PHILIPPE (château, terre et seigneurie de) § Deux quittances par Barthélemy de BALSAC, en règlement de la vente du château, terre et seigneurie de SAINT-PHILIPPE qu'il a faite pardevant de GALABRUN, notaire royal à Caudecoste, le 19 août 1611., 18 novembre 1611 - 28 novembre 1611; MC/ET/XVIII/153; fol. V/C/LXI et IIII/XX/XV
      acte de vente; quittance; Saint-Philippe, château, terre et seigneurie de
    - Constitution de rente par Jean Duchesne, huissier audiencier au siège général de l'Amirauté de France, à Nicolas Saulnier, notaire au Châtelet, demeurant place Maubert., 18 novembre 1611; MC/ET/XVIII/153; fol.0558
      Date de création de la notice: 2006
      constitution de rente; Maubert (place); Duchesne, Jean; Saulnier, Nicolas; huissier; notaire
    - DUCHESNE (Jean) Huissier audiencier au siège général de l'Amirauté de France, demeurant rue Perdue § Constitution de rente par Jean DUCHESNE à Nicolas SAULNIER, notaire au Châtelet., 18 novembre 1611; MC/ET/XVIII/153; fol. V/C/LVIII
      constitution de rente; Duchesne, Jean
    - BALSAC (Barthélemy de) gentilhomme servant de la chambre du Roi, demeurant à Nazelles en Touraine, à présent logé à Paris rue de la Harangerie, paroisse Sainte-Opportune § Deux quittances de Barthélemy de BALSAC pour la vente de la terre, seigneurie et château de Saint-Philippe, qu'il a faite par devant de GALABRUN, notaire royal à Caudecoste, le 19 août 1611., 18 novembre 1611 - 28 novembre 1611; MC/ET/XVIII/153; fol. V/C/LXI; fol. V/C/IIII/XX/XV
      quittance
    - CROULLÉ (Philippe) fille de Hector CROULLE, marchand de vins rue d'Orléans au faubourg Saint-Marcel et de Mathurine RENOULT § Mariage de Jean LE PAIGE, marchand couverturier tapissier notier dite rue d'Orléans, et de Philippe CROULLÉ Parmi les témoins pour Philippe CROULLÉ: David GILLES, marchand libraire et Catherine LE BOUC, sa femme, cousine germaine, 20 novembre 1611; MC/ET/XVIII/153; fol. V/C/LXV
      contrat de mariage; Croullé, Philippe
    - METTAS (Jean) maître charpentier demeurant rue Traversine et Françoise MAUNOURY, sa femme § Bail par. .. maître charpentier demeurant rue Traversine, pour 97 ans, à Jacques HAHA,[ rue de l'Eperon], aussi maître charpentier, d'une place faisant partie d'une place rue Traversine louée par bail amphithéotique du 22 juin 1610 (pardevant NOURRY et PERIER) audit. .. par Messieurs du Collège de Navarre., 22 novembre 1611; MC/ET/XVIII/153; fol. V/C/LXXII
      bail; Mettas, Jean
    - CHARPENTIER (Me) à Paris GOGUELIN (Pierre) demeurant au faubourg Saint-Marcel, rue de Lourcine § Apprentissage chez...; Mariage en présence de..., 25 novembre 1611 - 30 novembre 1611; MC/ET/XVIII/153; fol. V/C/IIII/XX/I; fol. VI/C/II
      contrat d'apprentissage; contrat de mariage; Goguelin, Pierre
    - CHARPENTIER (Me) (Apprentissage) § Mise en apprentissage par Nicolas BOUCHER, carrier demeurant au faubourg Saint-Laurent, pour 6 ans, de Jean BOUCHER, son fils, âgé de 13 ans, chez Pierre GOGUELIN. .. au faubourg Saint Marcel[,rue de Lourcine] qui donnera 18 livres à son apprenti en fin des six années, 25 novembre 1611; MC/ET/XVIII/153; fol. V/C/IIII/XX/I
      contrat d'apprentissage; Boucher, Nicolas; Boucher, Jean; Goguelin, Pierre; charpentier
    - GOGUELIN (Pierre) maître charpentier au faubourg Saint-Marcel, rue de Lourcine § Apprentissage de Jean BOUCHER chez. ..; Mariage de Pierre BELLAND, maître couvreur de maisons, en présence de. .., ami., 25 novembre 1611 - 30 novembre 1611; MC/ET/XVIII/153; fol. V/C/IIII/XX/I; fol. VI/C/II
    - GAULLIER (Catherine) fille de Mathurin GAULLIER, maître maçon et de défunte Suzanne LE DUC, assistée dudit GAULLIER et de Geneviève DUPUYS sa seconde femme, demeurant grande rue Mouffetard, hors la porte Saint-Marcel § Mariage de Pierre BELLAND, maître couvreur de maisons à Paris, et de Catherine GAULLIER,[, en présence de Jacquette Blossier, veuve de Pierre Joullié, Roland Leduc, ami du futur époux, Damien Legrand, Guillaume Turpin, ami de la future épouse, et de Jacquette Blossier, veuve de Pierre Joullié.], 30 novembre 1611; MC/ET/XVIII/153; fol. VI/C/II
      contrat de mariage; Gaullier, Catherine
    - SAINT-MÉDARD église inachevé § Compte entre les marguilliers de l'oeuvre et fabrique de l'. .., et Pierre GOGUELIN, maître charpentier, des ouvrages faits pour l'. .. Ils se mettent d'accord par ces présentes pour devoir 1000 livres aud. GOGUELIN., décembre 1611; MC/ET/XVIII/153; fol. VI/C/LXXIIII
      compte; Saint-Médard (église); Goguelin, Pierre
    - Renonciation par Edme Bourdon et Jean Chotard, tambours-majors généraux de France, étant au régiment des gardes du roi, logés au faubourg Saint-Jacques, à l'exécution du testament de Charles Papon, tambour de la compagnie de M. de Fourilles, capitaine des gardes, qui sera confiée à Louis Dinet, écuyer, sieur de Chassaintpierre, en Bourbonnais, du régiment des gardes., 1er décembre 1611; MC/ET/XVIII/153
      Documents du Minutier central concernant l'histoire de la musique (1600-1650), par Madeleine Jurgens, tome II [études XI à XX, 1900 actes], Paris, Archives nationales, 1974, p. 658 (instrument de recherche imprimé dématérialisé, certaines notices sont plus détaillées dans la version intégrale accessible en ligne par la rubrique 'Autres instruments de recherche', voir contexte dans le Plan d’orientation général - Notaires de Paris, guides thématiques du Minutier).
      Date de révision: 2011
      Date de création de la notice: 2009
      Documents du Minutier central concernant l'histoire de la musique (1600-1650), par Madeleine Jurgens, tome II, Paris, Archives nationales, 1974, 1092 p.
      renonciation
    - Renonciation à une exécution testamentaire par Jean Chotard, tambour-major général de France, du régiment des gardes., 1er décembre 1611; MC/ET/XVIII/153
    - MELUN § Marché par Louis et Pierre FROUMON, père et fils, maçons demeurant à MELUN, à Claude BOUCHER, marchand boucher à Paris, pour la construction d'une maison neuve au lieu des Bordes, paroisse de Saint-Fargeau, le tout moyennant 1050 livres. (A la suite: 1612, 12 septembre, quittance de 1090 livres pour supplément au marché)., 3 décembre 1611; MC/ET/XVIII/153; fol. VI/C/XVI
      quittance; marché
    - PAVÉS de GRÈS (marché de) § Promesse par Pierre ROUGEUR, fendeur de grès à Palaiseau à Claude VOISIN, maître paveur bourgeois de Paris, qui lui a acheté 6 milliers de... de 7 à 8 et de 6 à 7, de les livres dès que possible, moyennant 18 livres par millier, 4 décembre 1611; MC/ET/XVIII/153; fol. VI/C/XXII
    - VOISIN (Claude) maître paveur bourgeois de Paris demeurant sur le Port Saint-Bernard § Marché de pavés par Pierre ROUGEUR, fendeur de grès à Palaiseau, à. ..; Apprentissage de Nicolas BOLIER, chez. .., 4 décembre 1611 - 28 décembre 1611; MC/ET/XVIII/153; fol. VI/C/XXII; fol. VII/C/XIX
      contrat d'apprentissage; marché; Voisin, Claude